【裁判字號】    98,易,378
【裁判日期】    990419
【裁判案由】    恐嚇等
【裁判全文】
臺灣基隆地方法院刑事判決               98年度易字第378號
公  訴  人  臺灣基隆地方法院檢察署檢察官
被      告  乙○○
            辛○○
            寅○○
            壬○○
            丑○○
上列被告因恐嚇等案件，經檢察官提起公訴（98年度偵字第2043
號），本院判決如下：
    主  文
乙○○共同以加害生命之事，恐嚇他人致生危害於安全，累犯，
處有期徒刑陸月，如易科罰金，以新臺幣壹仟元折算壹日。扣案
之三節甩棍貳支沒收。
辛○○共同以加害生命之事，恐嚇他人致生危害於安全，處有期
徒刑伍月，如易科罰金，以新臺幣壹仟元折算壹日。扣案之三節
甩棍貳支沒收。
寅○○共同以加害生命之事，恐嚇他人致生危害於安全，處有期
徒刑伍月，如易科罰金，以新臺幣壹仟元折算壹日，扣案之三節
甩棍貳支沒收；又未經許可，持有刀械，處拘役伍拾日，扣案之
扁鑽壹支沒收。
壬○○共同以加害生命之事，恐嚇他人致生危害於安全，處有期
徒刑月，如易科罰金，以新臺幣壹仟元折算壹日。扣案之三節
甩棍貳支沒收。
丑○○共同以加害生命之事，恐嚇他人致生危害於安全，處有期
徒刑貳月，如易科罰金，以新臺幣壹仟元折算壹日。扣案之三節
甩棍貳支沒收。
    事  實
一、乙○○前因詐欺案件，經臺灣臺中地方法院以96年度易字第
    5196號判決判處有期徒刑2 月15日確定，於民國97年4 月14
    日執行完畢。
二、寅○○雖明知未經許可，不得持有槍砲彈藥刀械管制條例所
    列管之刀械，仍於98年4 月29日前之數日，在臺北縣三重跳
    蚤市場內，以不詳代價，購入屬槍砲彈藥刀械管制條例所列
    管之刀械即扁鑽1 支，並自斯時起，未經許可而持有之。
三、乙○○與卯○○均係建築業承包商，均曾承包基隆市七堵區
    ○○○路「優泉小鎮」工地之工程，然因同業競爭關係而對
    卯○○有所不滿。又乙○○與辛○○係同居男女朋友關係，
    丑○○亦係優泉小鎮工地之工人，寅○○及壬○○則係朋友
    關係。乙○○於98年4 月28日下午4 時許，在優泉小鎮工地
    內，與卯○○因承包工程之糾紛發生口角並進而互毆（彼此
    所涉傷害部分均未據告訴），乙○○竟基於恐嚇之犯意，向
    卯○○恫稱：「明天就要給你死的很難看」等語，以加害生
    命之事恐嚇卯○○，使卯○○心生畏懼，致生危害於卯○○
    之安全。乙○○於返家後，將此事告知辛○○，因乙○○及
    辛○○均心有未甘，遂由辛○○透過友人，邀約寅○○、壬○○、丑○○及姓名年籍不詳之成年男子等共十餘人，於翌
    日即29日上午8 時許，在優泉小鎮工地之門口聚集。乙○○
    、辛○○、寅○○、壬○○、丑○○及姓名年籍不詳之成年
    男子等共十餘人遂共同基於恐嚇之犯意聯絡，於98年4 月29
    日上午8 時許，在前開工地門口聚集，等待卯○○出現，乙○○及辛○○並多次撥打電話要求卯○○出面解決。卯○○
    經由工地內友人之電話通知，得悉乙○○等多人在工地門口
    指名找伊之上情，因內心恐懼，遂於同日上午10至11時許，
    報警處理，員警遂於同日下午2 時許陪同卯○○前往上述工
    地。乙○○等前揭十餘人因等待卯○○出面未果，於中午時
    分離開工地至他處用餐，然同日下午，乙○○因接獲卯○○
    之電話通知，得悉卯○○已至上述工地，遂偕同前揭具犯意
    聯絡之辛○○、寅○○、壬○○、丑○○及姓名年籍不詳之
    成年男子等共十餘人，於同日下午3 時30分許，返回工地門
    口，渠等分持三節甩棍、鋁棒等物，由渠等其中之人向工地
    內之卯○○高喊：「你下來要給你死，有種你們給我出來，
    我會讓你們死得很難看」（臺語）等語，以加害生命之事共
    同恐嚇卯○○，使卯○○心生畏懼，致生危害於卯○○之安
    全，嗣於渠等衝向山坡上工地之際，為在一旁埋伏之員警出
    面，渠等見狀均轉身逃逸，員警當場逮捕未及逃離之寅○○
    、壬○○及辛○○，並在寅○○之口袋內，扣得寅○○所有
    之前開扁鑽1 支，且在現場地上扣得寅○○攜來供當場持用
    之三節甩棍2 支，另在寅○○遭逮捕處之地上扣得彈匣1 個
    。
四、案經卯○○訴由臺北縣政府警察局板橋分局報請臺灣基隆地
    方法院檢察署檢察官偵查起訴。
    理  由
一、證據能力之認定：
    本案認定事實所引用之卷證資料，並無證據證明係公務員違
    背法定程序所取得，又公訴人及被告五人於本案言詞辯論終
    結前，並未爭執其證據能力，依刑事訴訟法第159 條之5 第
    1 、2 項之規定，本案認定事實所引用之證據，縱屬傳聞證
    據而不符刑事訴訟法第159 條之1 至第159 條之4 之規定者
    ，仍均有證據能力。又被告乙○○於本院準備程序就證人即
    告訴人卯○○之警詢陳述，雖表示：優泉小鎮工地下方有派
    出所，卯○○如欲報警，可至該派出所報警，然卯○○卻跑
    去板橋分局報警，因卯○○之妹夫（即余信宏，原名丙○○
    ）與板橋分局偵查隊警員有認識，那名警員幫卯○○等人作
    筆錄，故伊認為是卯○○與板橋分局警員勾結陷害伊，卯○○所述不實等語（本院卷一第43頁），而爭執證人卯○○於
    警詢中證言之證明力。然而，證人即板橋分局警員癸○○於
    本院審理中證稱：卯○○是透過余信宏報案。因余信宏住在
    板橋市，他說他的上司卯○○被恐嚇，因此到板橋分局作筆
    錄。由於當時情況急迫，卯○○表示當天早上有工地警衛打
    電話給他，說乙○○帶人去工地要尋仇，卯○○表示他很害
    怕，不敢去工地，板橋分局因此受理等語（本院卷一第 102
    頁）；證人余信宏於本院審理中亦證稱：伊及卯○○均住在
    板橋，因此到板橋分局報案等語（本院卷二第5 至6 頁）。
    查證人卯○○及余信宏之住址確實均在臺北縣板橋市境內，
    有渠等之警詢筆錄人別資料及本院審判筆錄人別資料在卷可
    參（偵查卷第35頁、第44頁、本院卷二第5 頁、第13頁），
    且證人卯○○之第一份警詢筆錄製作時間係在98年4 月29日
    上午11時30分起至同日上午11時50分止，本案被告等人又係
    於98年4 月29日上午即聚集在優泉小鎮工地入口處等待證人
    卯○○出現（此部分詳如下述），則證人卯○○選擇至其住
    處附近之板橋分局報警處理，核與社會常情無違，是以，被
    告乙○○上開「伊認為卯○○與板橋分局警員勾結陷害伊」
    之懷疑，顯係其誤解，先予敘明。
二、各被告之辯解：
  (一)被告乙○○固不否認有於98年4 月28日下午4 時許在優泉小
    鎮工地內與卯○○發生口角，且於翌日即29日上午8 時許，
    被告辛○○偕同多人抵達工地後，伊撥打電話要求卯○○到
    場，並在該處等待至11時許，均未見卯○○出現，遂離開至
    外處用餐，於中午接獲卯○○打來之電話後，復於同日下午
    與前揭多人一同返回工地等情，惟矢口否認有何恐嚇犯行，
    辯稱：98年4 月28日當天伊沒有打卯○○，亦未向卯○○恫
    稱「明天就要給你死的很難看」，伊當天只有跟卯○○說「
    你把我打成這樣，我看你明天要怎麼給我交代」，卯○○說
    「我會等你來，不怕你來」，伊就回家了。伊與辛○○等人
    在4 月29日上午沒有等到卯○○，就先回新店吃午飯，是中
    午卯○○在電話中要伊去找他，渠等才回去工地，卯○○已
    事先報警，叫員警在現場埋伏，卻還撥電話叫渠等去現場，
    顯然是故意陷害渠等讓渠等犯罪云云。
  (二)被告辛○○固不否認於98年4 月29日上午及下午，確有帶同
    多名男子至優泉小鎮工地找卯○○等情，惟矢口否認有何恐
    嚇犯行，辯稱：乙○○於98年4 月28日回家時有受傷，伊知
    道乙○○與卯○○發生不愉快，伊怕卯○○會對乙○○不利
    ，故於98年4 月29日上午，伊有帶幾名男子去工地關心，伊
    沒有要對卯○○不利之意，只是想讓卯○○看到伊帶人去以
    後不敢對乙○○怎樣，渠等沒有進去工地，只在福利社旁邊
    ，等了很久卯○○都沒來，渠等就回去吃飯，之後卯○○打
    電話來，渠等才又回工地，因為卯○○對渠等叫囂，渠等之
    中才有人衝上去，伊認為是卯○○故意挑釁云云。
  (三)被告寅○○對於其被訴未經許可持有刀械之部分，為認罪之
    表示；而對於其被訴恐嚇部分，固不否認於98年4 月29日確
    實有至優泉小鎮工地現場等情，惟矢口否認有何恐嚇犯行，
    辯稱：98年4 月28日晚上伊與壬○○在網咖店裡，辛○○打
    電話來，叫伊與壬○○一起去工地，伊知道不是去做工，但
    伊不知道原因，隔天伊去現場才知道是乙○○與卯○○有衝
    突要談判，當天中午吃完飯，再回到工地時，卯○○的朋友
    在工地罵渠等且叫渠等上去，伊跟壬○○因此上去，伊手上
    沒有拿東西，扁鑽是放在口袋裡，還在上坡時，就有人從車
    子衝出來並對空鳴槍，伊跟壬○○往回跑時跌倒，因而被捕
    ，伊沒有恐嚇云云。
  (四)被告壬○○固不否認於98年4 月29日確實有至優泉小鎮工地
    現場等情，惟矢口否認有何恐嚇犯行，辯稱：98年4 月28日
    辛○○打電話給伊的朋友，伊的朋友再打電話給伊，相約29
    日早上去工地，伊聽說是因乙○○被打，渠等要去工地關心
    ，29日下午，因對方的人在工地往下喊，說「你們上來」，
    且罵髒話，伊才因此走上工地，走到一半，就有人從箱型車
    走出來，對空鳴槍，伊因此往回跑。伊沒有出言恐嚇，渠等
    這邊的人雖有人出聲說要叫他們死，但是對方也有人出聲說
    要叫渠等死，對方有人叫囂，渠等才會拿鋁棒、棍棒出來。
    伊只是過去就被抓，伊覺得不合理云云。
  (五)被告丑○○固不否認於98年4 月29日下午亦有出現在優泉小
    鎮工地大門口處等情，惟矢口否認有何恐嚇犯行，辯稱：伊
    是一個人在29日下午3 點到工地，要去工地跟卯○○請款大
    約五千元，伊在前幾天有打電話給卯○○說伊要去請款，沒
    有約時間，當時伊已經沒有在該工地工作，伊之前在該工地
    是卯○○的下包，卯○○還有尾款五千元尚未給付。伊到工
    地時，把車停在福利社對面，伊下車要往工地走上去時，就
    聽到槍聲，伊就跑回車上趕快走了。後來乙○○打電話給伊
    ，說辛○○被抓去警局，要伊載他去警局，伊因此載乙○○
    去警局，伊與本案無關云云。
三、經查：
甲、關於被告寅○○被訴未經許可持有刀械之部分：
    被告寅○○對其被訴未經許可持有刀械之部分始終均為認罪
    之表示，且於本院準備程序中供稱：扁鑽是伊於98年4 月29
    日之前幾天在三重跳蚤市場所購買，98年4 月29日當天伊去
    工地現場時，伊把扁鑽放在口袋裡，員警從伊口袋中搜出等
    語（本院卷一第37頁、第150 頁）。扣案之扁鑽1 支，經送
    請臺北縣政府警察局鑑驗結果，認定：經檢視，刀刃為三角
    形，雙面開鋒，柄稍長，末端成圓圈，依現狀，認屬槍砲彈
    藥刀械管制條例所列管之刀械，有臺北縣政府警察局98年 5
    月19日北縣警保字第0980064486號函文暨所附刀械鑑驗登記
    表在卷可稽（偵查卷第144 至145 頁），足認被告寅○○持
    有之上開扁鑽係屬槍砲彈藥刀械管制條例所列管之刀械無誤
    。是以，被告寅○○之自白核與事實相符，可以採信，其未
    經許可持有刀械之犯行，足堪認定。
乙、關於被告乙○○被訴於98年4 月28日為恐嚇行為之部分：
  (一)證人即告訴人卯○○之指訴，有在場證人余信宏、巳○○之
    證述為補強，足堪採信：
    (1)證人卯○○於本院審理中證稱：98年4 月28日下午，伊正
      在工作，當時伊手上拿著鋸大理石用的鋸臺，乙○○喝了
      酒過來，二話不說就從伊的手踢下去，伊差點受傷，伊問
      乙○○為何踢伊，他說伊是不是去跟工頭說了什麼，害他
      請款8 萬元請不到，伊回答說他請不到款與伊有何關係，
      乙○○說「我很想揍你」（臺語），第二腳又踹過來，伊
      都沒還手，他接著又打伊一拳，伊才還手。現場工人余信
      宏、巳○○看到伊與乙○○打起來，就過來拉開伊與乙○○，之後乙○○說「你現在人多了神氣了」（臺語），但
      余信宏、巳○○只是來勸架的，乙○○又說「阿平（卯○○之綽號）你保重，明天你會死的很難看」（臺語）。伊
      聽了會害怕，伊感覺伊的安全有受到威脅等語（本院卷二
      第13至14頁）。其於檢察官偵訊中亦證稱：伊在基隆市七
      堵區○○○路優泉小鎮工地承包大理石工程，因為工程利
      益龐大，伊與「阿輝」同為該工地之包商，因為同行競爭
      ，伊於97年10月標得該項工程，因此引起阿輝不滿。98年
      4 月28日下午4 時許，伊與阿輝又在優泉小鎮工地相遇，
      阿輝與伊發生口角，他第一腳踢伊伊還沒還手，第二拳打
      伊伊才還手，兩人互毆，他就說「明天就要給你死的很難
      看」等語（偵查卷第152 頁）。而其於警詢中亦供稱：伊
      於98年4 月28日下午4 時許，在優泉小鎮工地工作，阿輝
      飲酒後來伊工地，二話不說就把伊的工具踢翻，對伊說要
      找伊打架，然後就出手打伊，伊為了自衛與他發生扭打，
      後來伊同事出來勸架，勸架後，阿輝向伊嗆聲恐嚇說「要
      給你死」等語（偵查卷第39頁）。其歷次陳述互核大致相
      符。
    (2)證人余信宏於本院審理中證稱：伊在卯○○的工地作大理
      石工作，卯○○也是伊太太的哥哥。98年4 月28日下午，
      乙○○有來工地找卯○○。伊看到乙○○看到卯○○就踹
      卯○○，乙○○、卯○○有互毆，兩人在對嗆，乙○○對
      卯○○說「明天我要叫人給你死」（臺語）等語（本院卷
      二第5 頁、第10至11頁）。其於檢察官偵訊中亦證稱：98
      年4 月28日伊有在場，阿輝來找卯○○先動手打他，伊與
      巳○○把他們支開，他們為何吵架，伊不清楚。伊有聽到
      阿輝說明天要叫人給他死等語（偵查卷第182 頁）。前後
      證述內容互核相符。
    (3)證人巳○○於本院審理中證稱：98年4 月28日伊有在優泉
      小鎮工地現場，伊是卯○○的下包，當時伊在作大理石拋
      光工作。當天乙○○與卯○○有發生衝突，卯○○要切石
      頭，乙○○用腳踢卯○○切石頭的工具，兩人先口角，內
      容伊不記得，都是一些吵架不好聽的話，後來兩人互毆，
      伊跟員工過去把他們拉開，乙○○在離開前，有說「隔天
      要帶人過來，要給他死」（臺語），是對著卯○○說的，
      卯○○有聽到等語（本院卷二第83頁）。其於檢察官偵訊
      中亦證稱：98年4 月28日伊有在場，當時乙○○到工地後
      ，便上前毆打卯○○，伊與同事看到後，便上前勸架，將
      兩人拉開，之後乙○○出言向卯○○恐嚇要找人打死他等
      語（偵查卷第154 頁）。前後證述內容互核相符。
    (4)查證人余信宏雖係證人卯○○之妹夫，然證人巳○○僅係
      在優泉小鎮工地工作之工人，證人卯○○於本院99年1 月
      28日審理中尚證稱：伊和巳○○現在已無承作相同之工作
      等語（本院卷二第22頁），可見證人巳○○與證人卯○○
      及被告乙○○均無任何親戚或恩怨關係，衡情證人巳○○
      實無甘冒偽證罪風險刻意偏袒任何一方之必要，其證言應
      屬客觀可採。而證人卯○○於警詢、偵訊及本院審理中所
      證述其於98年4 月28日遭被告乙○○恐嚇之內容，前後用
      語雖略有差異，且與證人余信宏及巳○○上開證述，在恐
      嚇內容之用語上亦有些微差異，然而，上開三位證人所證
      述「乙○○與卯○○發生衝突之過程，及乙○○有對卯○○作出恐嚇言語，揚言明天要給卯○○死」之情節，則並
      無二致，可見渠等前揭證述應屬實在；而上開用語上之不
      同，僅屬枝微末節之差異，客觀上實難期待各證人就當時
      被告乙○○之恐嚇言語能為一字不差之記憶，自仍應認上
      開三位證人所證述之內容係互核相符。是以，證人卯○○
      指訴被告乙○○於98年4 月28日對其恐嚇稱「明天就要給
      你死的很難看」，致其心生畏懼等情，足堪採信。
  (二)被告乙○○雖否認於98年4 月28日曾對卯○○為恐嚇行為，
    並辯稱：伊當時僅對卯○○表示「你把我打成這樣，我看你
    明天怎麼交代」云云。然查，證人卯○○之指訴，有在場目
    擊證人余信宏及巳○○之上開證述，可資補強，且足信為真
    實；參酌於98年4 月29日，亦確實發生含被告五人在內之十
    餘人在優泉小鎮工地下方集結，矛頭均指向證人卯○○，且
    進而發生共同恐嚇之情事（詳如下述），更徵被告乙○○上
    開辯解，顯係不實之詞，無從採信。
丙、關於被告五人被訴於98年4 月29日共同為恐嚇行為之部分：
  (一)依證人卯○○、余信宏及巳○○之證述可知，與被告五人一
    同前來之該十餘人中，確實有人攜帶棍棒，且出聲恐嚇：
    (1)證人卯○○於本院審理中證稱：大家（指伊與乙○○）都
      在工地工作，本來是朋友，後來吵架，伊心理會害怕，所
      以隔天（29日）早上伊沒去工地，但乙○○、辛○○等人
      隔天（29日）早上打了很多通電話給伊，叫伊去工地，乙○○說「我在優泉小鎮工地等你，你敢不敢來」，辛○○
      說「你過來這邊就對了」，伊不理都不行，且巳○○、余
      信宏早上有到工地，知道他們在現場，有跟伊說，工頭也
      有打給伊，說乙○○帶人在工地等伊，伊就去報警，警察
      陪同伊去工地。警察有兩輛車，停在伊與被告他們中間。
      伊去工地後，沒有看到乙○○，伊打給乙○○，說不要吵
      了可不可以，乙○○說不行，伊就說伊人已經在工地了，
      如果要來就來，乙○○叫伊等他。被告他們來幾臺車伊不
      知道，他們的車是停在福利社那邊，大概聚集了十幾個人
      。那批人手上有拿鋁棍、棒子，說「阿平你給我下來」、
      「有種給我出來，不然我讓你死的很難看」（臺語），當
      時有一堆人，伊不知道是誰說的，伊聽了會害怕，心裡毛
      毛的。有四、五個人包含寅○○、壬○○衝上來，手上有
      拿鋁棒、棍子，寅○○、壬○○其中一個有背包包，手伸
      進包包裡面，警察有鳴槍。衝上來的人當中，警察追他們
      要跑時，有人把東西往草叢裡面丟，是什麼東西不知道，
      後來警察有在現場找等語（本院卷二第14至21頁）。而其
      於檢察官偵訊中係證稱：98年4 月28日早上8 點多開始，
      阿輝打伊的行動電話表示他已經在工地堵伊，說要給伊死
      的很難看，伊當時心裡很害怕，下午3 時許，被告等二十
      餘人開車至工地前，分持木棍、鋁棒及伸縮警棍叫囂，當
      時乙○○、辛○○、丑○○等人由工地大門走上來，伊即
      示意警方前往圍捕，因現場道路是下坡，有人逃離時因情
      急跌倒等語（偵查卷第153 頁），於警詢中亦為相同之證
      述（偵查卷第36、40頁）。
    (2)證人余信宏於本院審理中證稱：98年4 月29日上午，伊去
      了工地一趟，當時工地工人說被告他們有帶人到工地下方
      ，伊在工地待了一下即離開，下午再去工地。當天下午，
      被告他們十幾個人開三輛車來，停在工地門口外面，有先
      派一輛七人座的自小客車上來看一下。工地門口有鐵門圍
      籬，約十幾公尺，可以人工滑動開關，當時因為正在施工
      ，鐵門有開一半，方便工人、廠商出入。他們在門口外面
      ，一群人叫囂「阿平下來，不下來要給你死」（臺語），
      叫囂時距離渠等有五十公尺以上，聲音很大聲，渠等都聽
      的到，卯○○也有聽到。卯○○聽到後沒有下去，當時警
      察埋伏在山坡中間，在渠等與被告之間。警察來兩輛車、
      八個人，有兩個在伊後面，有六個在他們警車裡面，警車
      與被告之間有二十幾公尺。後來被告等人叫囂七、八分鐘
      後，有四到五個人往上衝，有持甩棍、鋁棒，衝上來時並
      叫囂「你們給我下來，要給你們死」（臺語），警察就下
      車，因為衝上來的人有人帶包包，手放在包包裡面，好像
      是要掏東西的樣子，一個警察對空鳴槍，有人跌倒，被警
      察抓到。當天五位被告都有聚集在工地門口，寅○○、壬○○有衝上來等語（本院卷二第5 至12頁）。而其於檢察
      官偵訊中係證稱：98年4 月29日下午3 時許，當時伊在現
      場。乙○○帶同約十餘名男子前來要毆打卯○○，當時他
      們駕駛三部車於下午三點多前來，下來了十多名男子，每
      人都有持鋁棒及甩棍，他們當場在工地大門口警衛室，阿
      輝跟丑○○向伊與卯○○叫囂，並以臺語高喊「你下來要
      給你死，有種你們給我出來，我會讓你們死得很難看」恐
      嚇渠等。因渠等在上面工地，他們見渠等沒有出去，在下
      午三點半左右，一夥人分持鋁棒及伸縮警棍，衝進工地內
      要毆打渠等，但中途即遭警方逮捕，並逮捕帶頭的二名男
      子及乙○○之女友，其他人都分頭逃竄，當天沒看到有人
      拿槍等語（偵查卷第182 頁），於警詢中亦為相同之證述
      （偵查卷第45頁）。
    (3)證人巳○○於本院審理中證稱：98年4 月29日上午9 、10
      點左右，辛○○叫人叫伊下來到工地的福利社，她來叫伊
      三次，第三次時寅○○再叫伊下去。下去後，辛○○問伊
      為何昨天乙○○、卯○○衝突時，伊抓住乙○○讓卯○○
      打，伊說兩邊都有拉，是要勸架，辛○○還問卯○○在不
      在上面及卯○○的住址、電話，當時他們大概有十幾個人
      。他們說如果卯○○不下來的話，他們要衝上去，當時卯
      ○○不在。伊當時拒絕回答他們，他們不讓伊離開，後來
      是工頭甲○○叫伊回去工作，伊才離開。中午還是下午時
      ，卯○○來到工地，來的時候有警察跟著他。被告他們是
      上午有來，先離開一鎮子，後來下午時，卯○○先來工地
      ，辛○○等人才又來工地，差不多十幾個人，開二、三臺
      車來。卯○○來之後，被告他們就在叫囂，伊有聽到「要
      來吵架、要來解決事情」、「你不下來，要吵架不下來」
      、「你下來，你下來，要給你死」（臺語），被告帶來的
      人很多，伊不知道是誰說的，但伊確實有聽到他們的人有
      喊說「要給你死」（臺語）。卯○○有聽到等語（本院卷
      二第83至89頁）。而其於檢察官偵訊中係證稱：98年4 月
      29日上午8 時許，伊看到乙○○帶了約二十餘人到工地來
      ，分持棍棒，沒看到槍，但有人拿包包。乙○○見到伊後
      ，便問伊卯○○是否有來，伊表示還沒有後，乙○○便至
      工地大門口等卯○○。之後，辛○○、阿輝等人便不斷打
      電話給伊，寅○○、辛○○向伊表示他帶的人都是流氓，
      要伊提供卯○○的住址、電話，伊表示不知道後，辛○○
      等人便圍住伊不讓伊離開，直到工頭來向他們勸說後，伊
      才跟工頭離去。大約中午，伊見到卯○○帶警方來現場，
      警方有在現場等候一個多小時，傍晚將辛○○等人查獲帶
      回等語（偵查卷第154 頁），於警詢中亦為相同之證述（
      偵查卷第42頁）。
    (4)比對證人卯○○、余信宏及巳○○之上開證述內容可知，
      三位證人均表示：於98年4 月29日上午，被告乙○○、辛○○等十餘人已集結在優泉小鎮工地門口，矛頭均指向證
      人卯○○，除不斷撥打電話要求證人卯○○出面，並在工
      地大門等待證人卯○○之出現，斯時證人卯○○尚未至工
      地，嗣證人卯○○得悉上情，於同日上午報警處理，偕同
      員警抵達工地後，同日下午，被告乙○○、辛○○等十餘
      人又集結在工地門口，該十餘人之中，有人持甩棍、鋁棒
      等物，且亦確實有人以臺語向證人卯○○作出恐嚇言語。
  (二)依到場處理之員警之證述，亦足認定與被告五人一同前來之
    該十餘人中，確實有人攜帶棍棒，且出聲恐嚇：
    (1)證人即板橋分局偵查隊小隊長辰○○於本院審理中證稱：
      98年4 月29日當天，伊、癸○○、子○○、庚○○、戊○○及丁○○共六人到工地現場，將偵防車停在制高點上，
      在車內埋伏。渠等先到，被告等人後來才到。現場的地勢
      ，上面是工地，從山坡走下來，旁邊有一個類似管制哨的
      地方，渠等的位置是在上坡處、管制哨與工地中間，比管
      制哨還要高。被告等人是開二、三部車先停在下方管制哨
      處，再往被害人的工地衝上來，大約有至少十個人衝上來
      ，伊有看到他們有人拿棍棒，還有一個帶著背包，手往背
      包裡好像要拿什麼東西出來，因為衝上來的人太多了，所
      以戊○○有對空鳴一槍。衝上來的那批人在叫囂，叫囂的
      內容伊忘記了。那批人叫囂的聲音，工地的人可以聽得到
      ，偵防車上也有聽到。渠等衝下去時，有人（指衝上來的
      那批人）就先開車走了，所以只有逮捕沒來得及逃走的人
      等語（本院卷一第91至95頁）。
    (2)證人即板橋分局偵查隊警員子○○於本院審理中證稱：98
      年4 月29日當天伊有到工地現場，到達時大約是下午2 點
      。伊、廖小隊長、癸○○、子○○、庚○○、戊○○及丁○○共六人，分二車過去埋伏。伊與癸○○當時是開自小
      客車停在工地內，其他四位坐在箱型車內，箱型車停在距
      離工地十公尺處的平臺上。戊○○鳴槍後，寅○○、壬○○在斜坡處跌倒，渠等就追上去逮捕，當時作鳥獸散的人
      大約有十幾人。伊有聽到他們叫囂的聲音，有三字經，寅
      ○○這邊的人意思是叫工地的人下來。下面的人先出聲，
      因為下面的人很多，工地的人不願意下去，雙方互罵三字
      經。據伊所知卯○○好像是工頭，他們是針對卯○○。工
      地內有7 、8 個工人，卯○○、丙○○當時也在，巳○○
      伊不確定在不在。廖小隊長說的管制哨，是那個工地設的
      管理室，旁邊有一個類似販賣部的地方，有在賣飲料、小
      吃給工人的。渠等到現場埋伏時，那裡只有管理員一人及
      販賣部老闆一人，沒有其他工人在那裡逗留。被告等人到
      達現場時，是全部在那個地方集結。伊當時站在車外，伊
      站的位置往下看，可以看到被告等人停車的地點，他們停
      車處剛好就在販賣部的正對面，距離販賣部不到五公尺，
      工地的管理室就在販賣部的隔壁，所以管理室距離停車處
      也不到五公尺等語（本院卷一第96至101 頁）。
    (3)證人即板橋分局偵查隊偵查佐癸○○於本院審理中證稱：
      98年4 月29日上午10點半左右，卯○○來報案，他說工地
      的工人或警衛在當天早上打電話給他，說乙○○帶人到工
      地去準備要打他，板橋分局因此派員陪同卯○○至工地。
      渠等是當天下午2 點左右抵達現場。當時是晴天，有出太
      陽。伊與子○○是坐同車從板橋分局到工地現場，到場後
      ，伊與子○○在上面，分別站在不同地方，偵防車在下面
      ，距離約五公尺。埋伏差不多三、四十分鐘後，被告那群
      人到場。被告那邊先有一部箱型車，在工地那邊繞一圈，
      箱型車下去後，就聽到下面有叫囂的聲音，下面的人大約
      是上面的人的二、三倍。下面的人有拿棍棒，寅○○、壬○○帶頭往上衝，寅○○有拿包包，壬○○拿什麼伊沒看
      到。渠等埋伏時，辛○○還沒有出現在福利社那邊，但下
      面的人往上衝時，辛○○已經在場了。叫囂的內容有三字
      經，下面的人叫上面的人下來談判，上面的人叫下面的人
      上來。伊跟著同事往下跑時，伊有看到下方有十幾個人從
      斜坡上往下跑，至少有兩臺以上的車開走。渠等逮捕寅○○及壬○○，辛○○是在福利社逮捕的。渠等帶寅○○、
      壬○○及辛○○回到板橋分局偵查隊時，乙○○及丑○○
      幾乎是同一時間到偵查隊等語（本院卷一第101 至108 頁
      ）。
    (4)證人即板橋分局偵查隊偵查佐庚○○於本院審理中證稱：
      渠等當天是案發之前半小時左右抵達，出動一部轎車、一
      部箱型車。渠等在距離工地約三十公尺左右之處埋伏，與
      被告等人在山坡下之距離約一百多公尺，渠等埋伏的位置
      可以看到被告他們。伊當時人在箱型車。那邊是一個山坡
      ，被告他們的車停在下面，渠等的箱型車停在上面，再往
      上走是渠等的轎車，轎車停在工地內。伊看到他們有三部
      車，有包括被告在內大約十幾個人。他們下車後，伊有看
      到至少二、三支以上的棍棒，寅○○背著包包，手放在包
      包裡面，壬○○的一隻手放在背後，渠等怕他們有攜帶槍
      械、也怕他們逃跑，所以戊○○有對空鳴槍，渠等並進行
      逮捕。他們一開始是要往山坡上工地走，看到渠等後就往
      下跑，寅○○、壬○○有跌倒，當時辛○○也在現場，看
      到渠等也是往下走。伊在現場有聽到他們叫囂「好膽別走
      」、「下來，不然要你死」（臺語），後來他們就衝上來
      等語（本院卷一第137 至141 頁）。
    (5)證人即板橋分局偵查隊巡官丁○○於本院審理中證稱：當
      天伊有到現場，箱型車在爬坡道，轎車在工地內。伊當時
      在箱型車的副駕駛座，伊的位置可以看到被告他們也可以
      看到被害人工地。被告他們有三臺車在檳榔攤那邊聚集。
      伊的位置距離檳榔攤約二十公尺左右，距離被害人卯○○
      約十公尺左右。被告他們有叫被害人下來，要處理事情，
      被害人沒有下來，被告他們用手比被害人的方向，有在罵
      髒話，且說「不下來就讓你死」（臺語）。前面的人有持
      球棒，寅○○有背包包且手伸到包包裡，渠等因此出面逮
      捕，當時有看到寅○○把手上一支像手槍的東西往草叢裡
      面丟，後來渠等有去草叢裡面找，但沒找到，現場有扣到
      彈匣。伊說的檳榔攤，就是有一個老先生在那邊賣飲料，
      那邊是要上去工地的路口等語（本院卷一第142 至145 頁
      ）。
    (6)證人即板橋分局偵查隊警員戊○○於本院審理中證稱：當
      天出動兩臺車，一部九人座的箱型車，一部轎車，從那條
      路的下方往上走，箱型車是停在斜坡上靠近工地右邊的轉
      角，轎車是停在斜坡上左轉的地方，都是在工地前面，那
      個工地很長。那條路進來旁邊，有鐵皮屋，看起來好像是
      在賣東西給工地工人的地方。伊在箱型車駕駛座上，距離
      卯○○約十公尺，距離山坡下人車出入處約三百公尺，伊
      的位置可以看到山坡下人車出入的狀況，且因箱型車底盤
      位置較高，故居高臨下，可以看得很清楚。伊看到三部車
      ，有將近二十個人，其中一臺有先繞上來看一下又下去，
      渠等有壓低身體不讓他們發現，所以他們應該沒有發現有
      警察在埋伏。被告他們一群人往山上走，且有說「有種你
      們就下來，不下來就讓你們死」（臺語）及三字經。上來
      的有十一、二個人，持棒球棍的有三、四個，持鐵棍或木
      棍的有二、三個。寅○○在右邊，壬○○在左邊，他們各
      有背包包，寅○○背的是黑色包包，他有從包包裡拿出黑
      色類似手槍的東西，且有對被害人說「好膽別走、下來，
      不然要你死」。當時距離已經只剩5 至10公尺，為了被害
      人的安全，伊就衝出來喊是警察，通通不要動，被告他們
      就開始跑走，伊為了逮捕並嚇阻他們，有對空鳴槍。寅○○有將類似手槍的東西往旁邊拋，那邊的地形左邊是斷崖
      、右邊是樹叢，草很高很茂密，事後有去搜索，沒有找到
      ，但有扣到彈匣。彈匣是從寅○○的包包內搜出來的，扁
      鑽、三節棍也是等語（本院卷一第145 至150 頁）。
    (7)上述六位證人均係警察，與被告五人之間並無任何仇怨關
      係，僅係因受理報案而至現場處理，並就其親見親聞之事
      實到庭作證，衡情尚無刻意偏袒告訴人一方或刻意誣陷被
      告一方之動機，渠等所述證言之真實性自堪採憑。而上述
      六位證人證述之內容，就渠等埋伏位置與告訴人一方或被
      告一方之距離，互核雖有差異，然因「距離若干公尺」之
      判斷牽涉個人對於空間之認知，每隨個人而不同，尚不因
      渠等所證述距離遠近之差異而影響渠等證言之憑信性。又
      證人卯○○、余信宏、巳○○、庚○○、丁○○及戊○○
      均明確證稱當時確有聽到有人以臺語作出恐嚇言語，雖各
      證人所證述之恐嚇內容，用字上略有不同，然語意上並無
      二致，且僅屬枝微末節之差異，客觀上亦難期待各證人就
      當時聽聞之恐嚇言語能作出一字不差之陳述，前開九位證
      人對於98年4 月29日案發經過之描述，互核既大致相符，
      足認98年4 月29日當天，證人卯○○係受電話通知，得悉
      被告等多人在工地門口指名找伊之情形，因內心恐懼，報
      警處理，員警遂於同日下午2 時許，陪同卯○○前往工地
      ，並在場埋伏，且同日下午3 時許，被告等共約十餘人抵
      達工地門口，在該處聚集，其中多人手持棍、棒等物，在
      該處叫囂，並以臺語對證人卯○○作出「你下來就給你死
      ，有種你們給我出來，我會讓你們死得很難看」之恐嚇言
      語各節，均堪以認定。
  (三)被告丑○○所稱僅係恰巧出現在工地門口之辯解不實：
    (1)被告丑○○之歷次供述不一：
      1.被告丑○○於警詢中辯稱：伊駕車至工地收款，先將車
        輛停放在工地附近下坡處，剛徒步要上去工地之際，在
        不遠前方發現有很多人直奔下坡在追人，其中有人開槍
        ，伊趕緊徒步至停車處駕車離開，事後，乙○○打電話
        告知伊，辛○○遭警方逮捕，要求伊載他前往，伊才與
        乙○○一同到警局。伊當天是要向卯○○收取工程款五
        千餘元云云（偵查卷第33、34頁）；於檢察官偵訊中供
        稱：伊是下午才過去，要跟卯○○請款，伊之前有跟卯
        ○○說當天要過去云云（偵查卷第170頁）。
      2.其於本院準備程序中供稱：伊一個人當天下午3 點到工
        地，伊在前幾天打電話給卯○○，跟他說伊要去請款，
        大約五千元，伊沒有跟卯○○約時間，當時伊已經沒在
        該工地工作，伊之前在該工地擔任卯○○之下包，卯○○有尾款五千元尚未給付云云（本院卷一第38頁）；於
        本院審理中改稱：伊當時在工地工作，出現在福利社很
        正常，伊的大包甲○○可證明伊所述屬實云云（本院卷
        二第21頁），於本院審理程序之末，又改稱：伊當時還
        有持續在該工地工作，伊在前幾天有打電話給卯○○，
        詢問尾款五千元下來了沒，在電話裡伊與卯○○有約好
        98年4 月29日那天拿錢，伊有跟卯○○約，卯○○說他
        2 、3 點才會回來云云（本院卷二第140 至141 頁）。
        關於其是否有事先與證人卯○○相約取款之時間乙節，
        前後所述顯不相符。
    (2)證人卯○○於檢察官偵訊中證稱：丑○○是工地的師傅，
      當天他不是要向伊請款，在這之前伊已經跟他算清楚了，
      伊是給他一萬元的工程款，所以不是約在當天給錢。伊當
      天看到丑○○是跟乙○○一起來的，他手上還拿鋁棒，在
      工地警衛室旁邊商店，他有罵伊「幹你娘，好膽給我下來
      」，之前因大包延誤，伊有拖到丑○○的工程款，他有不
      爽等語（偵查卷第181 、182 頁），明確表明並無與被告
      丑○○相約於該日（即98年4 月29日）付款一事。而證人
      余信宏於檢察官偵訊中亦證述被告丑○○有與被告乙○○
      一同以臺語叫囂之情事（偵查卷第182頁）。
    (3)證人巳○○於本院審理中亦證稱：98年4 月29日當天早上
      辛○○叫伊下去時，伊有在福利社看到丑○○，辛○○等
      人是在福利社與伊對話的等語（本院卷二第88頁），可見
      被告辛○○於該日上午偕同多名男子至工地門口指名要求
      證人卯○○出面之際，被告丑○○亦在該處出現。
    (4)被告乙○○於本院準備程序中供稱：辛○○等三人被抓走
      後，伊去問工地旁的派出所，得知辛○○等人被抓去板橋
      分局，剛好丑○○從工地下來，伊就請丑○○載伊去板橋
      分局云云（本院卷一第36頁），顯係表示當時係「巧遇從
      工地出來之丑○○」，則既已面對面相遇，當無被告丑○○所述「乙○○打電話來請伊搭載一程」之情形；況且，
      被告丑○○供稱係「聽到槍響後，即至停車處駕車離去」
      ，被告乙○○則供稱係「員警逮捕辛○○等三人且離去後
      ，剛好丑○○從工地下來」，此二人在時間點上之供述，
      顯然亦互核相歧，更徵被告丑○○前開所述不實。
    (5)本院依被告丑○○之聲請，傳喚證人甲○○到庭，其於本
      院審理中證稱：伊與卯○○是上下包的關係，伊是卯○○
      的上包，伊與丑○○無任何關係。最初伊的工程是包給乙○○及卯○○，因乙○○之工作品質不佳，後來全部均由
      卯○○承包，伊有跟乙○○說之前施工不良的部分要請人
      處理好。丑○○是乙○○請來之工人。98年4 月29日早上
      ，伊在工地有看到丑○○在清理積水問題，那是伊要求乙○○要處理的。伊只有在早上看到丑○○四、五分鐘而已
      ，其他時間伊去巡視工地內其他部分，沒有再注意丑○○
      。伊沒聽說丑○○有在承包卯○○之工作等語（本院卷二
      第90至94頁），被告丑○○亦供稱：當時處理之積水問題
      確實係乙○○之工作範圍等語。是由證人甲○○上開證述
      內容，充其量僅足證明被告丑○○於98年4 月29日上午曾
      有部分時間在該處工作，然尚無從佐證其所辯屬實。
    (6)綜上所述，被告丑○○之供述既有前後不一，且與被告乙○○所述相左，參酌證人卯○○、余信宏、巳○○及甲○○前揭證述內容，及被告丑○○於98年4 月29日上午、下
      午，均在被告辛○○等人集結之處出現之客觀情狀，足認
      被告丑○○應係事先已與被告乙○○、辛○○等人相約，
      因而前往，其所提出之上開辯解，顯無足採。
  (四)被告五人及斯時一同到場共十餘人彼此之間，互有恐嚇之犯
    意聯絡及行為分擔：
    (1)被告辛○○於檢察官偵訊中供稱：乙○○是伊同居人，因
      為4 月28日卯○○在工地打乙○○，卯○○說要「落人」
      （臺語），伊聽到乙○○跟伊說他要跟卯○○打，伊怕他
      自己一個人會吃虧，伊就找「阿強」幫伊找人，伊帶人過
      去只是要嚇唬卯○○，沒有真的要打他，伊是找人來嚇他
      等語（偵查卷第112 至113 頁），已表明有「欲嚇唬卯○○」之意，於本院審理中進而供稱：98年4 月29日上午伊
      請巳○○出來，伊只是要找到卯○○，因為卯○○之前打
      乙○○，讓乙○○打回來就好等語（本院卷二第126 頁）
      ，可見被告辛○○透過友人邀約多人在工地門口聚集，應
      係基於尋仇、報復之動機。而被告乙○○、辛○○等多人
      ，係於98年4 月29日上午8 時許即聚集在工地門口，等待
      證人卯○○出現，被告乙○○及辛○○並多次撥打電話要
      求證人卯○○出面解決，此由被告乙○○於本院審理中所
      述：上午8 時許，伊和辛○○打電話給卯○○，但他的電
      話暫停使用，後來查到他的另一支電話，再打電話給他，
      等到11點多，先去吃飯等語，顯然可知。以上開「自當日
      上午8 時許起，聚集多人，等待卯○○出現，並多次以電
      話催促卯○○到場，直至接近中午用餐時間始暫離該處」
      之客觀情狀觀之，可見渠等欲逼使證人卯○○出面談判之
      意念甚為強烈，且來意不善，並非僅止於「談和解、講清
      楚」而已。
    (2)被告壬○○於檢察官偵訊中供稱：伊只認識寅○○，其他
      人都不熟。乙○○叫渠等昨天過來七堵，他打電話給伊的
      朋友「白虎」，「白虎」叫渠等過來，約在五堵交流道，
      後來是乙○○過來帶渠等到七堵。「白虎」叫渠等過來，
      說乙○○被人家打，叫渠等過來幫忙出一口氣等語（偵查
      卷第108 頁）；於本院審理中則供稱：「阿強」打電話給
      「白虎」，「白虎」打電話給伊，聯絡伊去工地現場。「
      白虎」稱辛○○為姊姊，且說姊夫在工地被打，叫伊一起
      去看看，伊認為可能是想要找對方理論。伊之前在偵訊中
      所述，是因伊不認識他們，且認為他們是一起的，所以直
      接說是乙○○找伊去的等語（本院卷二第136 頁）。被告
      寅○○於本院審理中亦供稱：是壬○○聯絡伊去的，他說
      要去講打架、互毆之事，說去聽一聽、講一講，跟對方理
      論等語（本院卷二第135 頁）。益徵渠等多人於事前受聯
      絡之際，均知悉98年4 月29日相約到場之目的，係因「乙○○被打，要找對方理論、出氣」。
    (3)依上開各項證據可知，98年4 月29日上午8 時許起，被告
      五人及姓名年籍不詳之成年男子等共十餘人，係相約群聚
      在優泉小鎮工地門口，執意等待證人卯○○之到來，欲與
      證人卯○○談判，渠等顯係欲藉由人多勢眾，互壯自己聲
      勢，並寓有「使卯○○因目睹多人來勢洶洶，而心生害怕
      」之用意；且渠等在確定證人卯○○已抵達工地後，於同
      日下午3 時許，復聚集在工地門口，其中多人手持棍、棒
      等物，在該處叫囂，更有人以臺語作出恐嚇言語，則渠等
      彼此之間，顯然互有恐嚇之犯意聯絡及行為分擔。
    (4)被告雖均辯稱：自己沒有說恐嚇言語，自己所為不構成恐
      嚇云云，被告乙○○、辛○○及壬○○並辯稱：係卯○○
      打電話來，要渠等回去，渠等才至工地，渠等係被設計陷
      害云云。然而：被告五人及斯時一同到場共十餘人彼此之
      間，係互有恐嚇之犯意聯絡及行為分擔，彼此在犯意聯絡
      範圍內之行為，應同負全部責任，渠等上開所辯，顯屬卸
      責之詞。況且，本案係被告等共十餘人於98年4 月29日上
      午，在證人卯○○平日出入之工地門口，等待證人卯○○
      出現，被告乙○○及辛○○並多次撥打電話要求證人卯○○到場解決，僅因等待期間正值中午用餐時間，渠等遂離
      開工地至他處用餐，嗣證人卯○○不堪其擾，報警偕同員
      警抵達後，以電話向被告乙○○表明伊已到工地，渠等旋
      即返回工地現場，可見渠等之犯意，在證人卯○○撥打電
      話通知被告乙○○以前，業已存在，渠等原本即有「找到
      卯○○」之意，自不能以證人卯○○有上開電話通知之動
      作，即謂渠等有何受陷害之可言。至於證人卯○○報警並
      偕同員警到場，僅係其為維護自身安全所為之合理措施，
      縱令員警事先在現場埋伏，亦僅係員警對於原已具有犯罪
      故意之人，促使其自行暴露犯罪事證，而加以逮捕或偵辦
      之偵查手段，亦無違法可言；被告等十餘人到場後，更大
      可選擇以溫和、友善之方式，與證人卯○○對話，惟被告
      等十餘人捨此不為，而以上開方式共同恐嚇證人卯○○，
      渠等辯稱係受設計陷害云云，自非可採。又證人卯○○於
      98年4 月29日受恐嚇之際，雖有員警在附近埋伏、保護，
      然因被告等一同而來之人數多達十餘人，其中多人手上又
      持棍、棒等物，對證人卯○○而言，其眼見上開情狀、耳
      聞前揭威脅其生命之恐嚇言語，內心因而畏懼，仍屬合理
      ，自不能以當時已有警察在場為由，即謂無成立恐嚇罪之
      餘地。
  (五)綜上所述，被告五人於98年4 月29日共同恐嚇之犯行，均事
    證明確，足堪認定。
三、論罪科刑：
  (一)「明天就要給你死的很難看」及「你下來要給你死，有種你
    們給我出來，我會讓你們死得很難看」之言語，均係以加害
    生命之事所為之恐嚇性言語，足使證人卯○○心生畏懼，是
    核被告乙○○於98年4 月28日所為，係犯刑法第305 條之恐
    嚇罪；被告五人於98年4 月29日所為，亦係犯刑法第305 條
    之恐嚇罪；被告寅○○持有扁鑽之行為，係犯槍砲彈藥刀械
    管制條例第14條第3 項之持有刀械罪。被告寅○○持有前揭
    扁鑽遭查扣之際，身旁雖尚有多人在場，且渠等尚共同違犯
    恐嚇罪，然因斯時被告寅○○之扁鑽並未取出握在手上，卷
    內亦無證據足資認定在場其餘之人知悉前揭扁鑽之存在，自
    亦無論以槍砲彈藥刀械管制條例第15條第3 款未經許可結夥
    攜帶刀械罪之餘地。
  (二)被告五人與其餘未遭查獲之姓名年籍不詳成年男子等共十餘
    人之間，就98年4 月29日所為恐嚇犯行，係互有犯意聯絡及
    行為分擔，均為共同正犯。
  (三)被告乙○○於98年4 月28日及同年月29日先後所為，均係針
    對證人卯○○為恐嚇行為，雖其於4 月28日係單獨為之，於
    4 月29日係共同為之，然其係在密接時間、相同地點違犯，
    顯係基於單一犯意，侵害相同法益，各行為之獨立性極為薄
    弱，依一般社會健全概念，在時間差距上難以強行分開，在
    法律評價上應視為數個舉動之接續施行，合為包括之一行為
    予以評價，較為合理，應屬接續犯，而為包括一罪，應僅論
    以一個共同恐嚇罪。
  (四)被告乙○○有如事實欄所載之有期徒刑執行完畢情形，有臺
    灣高等法院被告前案紀錄表在卷足參，其於受有期徒刑執行
    完畢後5 年內，故意再犯本件有期徒刑以上之罪，為累犯，
    應依刑法第47條第1 項規定加重其刑。
  (五)被告寅○○所犯上述共同恐嚇罪與持有刀械罪之間，犯意各
    別，行為互殊，應予分論併罰。
  (六)爰審酌被告乙○○前有詐欺之前科紀錄，被告辛○○前有違
    反麻醉藥品管理條例之前科紀錄，被告寅○○前有公共危險
    之前科紀錄，被告壬○○前有違反麻醉藥品管理條例之前科
    紀錄，被告丑○○無任何前科紀錄，有渠等之臺灣高等法院
    被告前案紀錄表在卷可參，被告乙○○、辛○○、寅○○及
    丑○○均為國中畢業，被告壬○○為高中畢業，渠等僅因細
    故糾紛，竟共同向證人卯○○為上開恐嚇行為，造成證人卯
    ○○內心不安，實非可取，犯後均否認恐嚇犯行，亦欠缺悔
    意，併審酌證人卯○○於98年4 月29日遭受恐嚇之際，身旁
    尚有員警埋伏、保護，可認其內心恐懼程度應屬輕微，暨被
    告寅○○持有刀械之期間尚短、數量僅1 支等一切情狀，認
    檢察官就被告乙○○、辛○○及寅○○，均具體求處有期徒
    刑9 月，就被告壬○○及丑○○，均具體求處有期徒刑6 月
    ，均稍嫌過重，爰分別量處如主文所示之刑，並分別諭知易
    科罰金之折算標準，以資懲儆。
  (七)扣案之扁鑽1 支，屬槍砲彈藥刀械管制條例第14條第3 項明
    定禁止持有之物，乃違禁物，應依刑法第38條第1 項第1 款
    規定，不問屬於被告寅○○所有與否，均予宣告沒收。又證
    人子○○證稱：扁鑽是在寅○○的袋子內扣到，現場地上有
    扣到三節甩棍，彈匣是在寅○○跌倒的地方找到的，但寅○○說不是他的等語（本院卷一第97、98頁），被告寅○○則
    供稱：扁鑽、三節棍都是伊的，是從伊口袋內搜出的，彈匣
    是伊跌倒後，警察從地上撿的等語（本院卷一第150 頁、卷
    二第120 頁）。然上述在場證人均證稱被告等人當時有人手
    持棍、棒，且依前述三節警棍之長度及體積觀之，實無可能
    均藏放在口袋內（參偵查卷第78至80頁照片），參酌證人子
    ○○上開證述，可知扣案之三節警棍2 支，於被告等人為上
    開恐嚇犯行之際，應均有取出持用，被告寅○○既供承三節
    警棍2 支係伊所有，無論斯時係由何人持用，仍屬共同正犯
    所有供犯恐嚇罪所用之物，爰依刑法第38條第1 項第2 款規
    定，在各被告所諭知共同恐嚇罪之主文項下，宣告沒收。又
    前揭扁鑽體積較小，證人子○○亦表示係在包包內扣得，客
    觀上尚難認為被告寅○○已取出持在手上，而使遭受恐嚇之
    對象因目睹扁鑽之存在而生畏懼之意，自難認扣案之前揭扁
    鑽與恐嚇犯行有關，亦無庸在各被告所諭知共同恐嚇罪之主
    文項下宣告沒收。至於扣案之彈匣1 個，經內政部警政署刑
    事警察局鑑驗結果，認係氣體動力式槍枝之彈匣，有該局98
    年6 月11日刑鑑字第0980063561號函文在卷可參（偵查卷第
    187 頁），且經內政部鑑驗結果，認非屬內政部所公告之彈
    藥主要組成零件，有內政部98年6 月23日內授警字第098087
    1059號函文附卷可憑（偵查卷第189 頁），顯非違禁物，被
    告寅○○否認係伊所有，卷內亦乏證據足資認定係屬被告或
    共同正犯中之何人所有，本院無從宣告沒收。
據上論斷，應依刑事訴訟法第299 條第1 項前段，槍砲彈藥刀械
管制條例第14條第3 項，刑法第11條前段、第28條、第305 條、
第47條第1 項、第41條第1 項前段、第38條第1 項第1 款，刑法
施行法第1 條之1 第1 項、第2 項前段，判決如主文。
本案經檢察官己○○到庭執行職務。
中    華    民    國    99    年    4     月    19    日
                  刑事第二庭  法  官  張婷妮
以上正本證明與原本無異。
如不服本判決應於收受送達後10日內向本院提出上訴書狀，並應
敘述具體理由；其未敘述上訴理由者，應於上訴期間屆滿後20日
內向本院補提理由書(均須按他造當事人之人數附繕本)「切勿逕
送上級法院」。
中    華    民    國    99    年    4     月    19    日
                              書記官  洪佳如
附錄本案論罪科刑法條
刑法第305條
以加害生命、身體、自由、名譽、財產之事，恐嚇他人致生危害
於安全者，處2 年以下有期徒刑、拘役或3 百元以下罰金。
槍砲彈藥刀械管制條例第14條第3項
未經許可，持有或意圖販賣而陳列刀械者，處1 年以下有期徒刑
、拘役或新臺幣50萬元以下罰金。

司法院資訊處製作；財團法人民間司法改革基金會備份。
